【裁判字號】    99,監宣,31
【裁判日期】    990531
【裁判案由】    監護宣告
【裁判全文】
臺灣宜蘭地方法院民事裁定              99年度監宣字第31號
聲  請  人  乙○○
上列聲請人聲請監護宣告事件，本院裁定如下：
    主    文
宣告丙○○○（女、民國○○年○月○日生、身分證統一編號：Ｚ000
000000號）為受監護宣告之人。
選定乙○○（男、民國○○年○○月○日生、身分證統一編號：Ｚ0000
00000號）為受監護宣告之人之監護人。
指定甲○○（男、民國○○年○月○○日生、身分證統一編號：Ｚ0000
00000號）為會同開具財產清冊之人。
聲請費用新臺幣壹仟元由受監護宣告之人負擔。
    理    由
一、按「對於因精神障礙或其他心智缺陷，致不能為意思表示或
    受意思表示，或不能辨識其意思表示之效果者，法院得因本
    人、配偶、四親等內之親屬、最近一年有同居事實之其他親
    屬、檢察官、主管機關或社會福利機構之聲請，為監護之宣
    告」，民法第14條第1項定有明文。再「法院為監護之宣告
    時，應依職權就配偶、四親等內之親屬、最近一年有同居事
    實之其他親屬、主管機關、社會福利機構或其他適當之人選
    定一人或數人為監護人，並同時指定會同開具財產清冊之人
    」，民法第1111條第1項亦著有明文。
二、本件聲請人乙○○主張其母丙○○○於民國98年12月10日因
    「敗血症、肺炎併呼吸衰竭」等病症，致不能為意思表示或
    受意思表示，或不能辨識其意思表示之效果，為此依法聲請
    對丙○○○為監護之宣告等語。
三、本院審驗丙○○○之心神狀況，並採用財團法人天主教靈醫
    會羅東聖母醫院精神科主治醫師郭約瑟之精神鑑定報告，認
    丙○○○經臨床診斷為(一)大腦右側血管瘤破裂出血，手術後
    並置放引流管；(二)近植物人狀態。鑑定時，其精神狀態處於
    近植物人狀態，致完全不能為意思表示或受意思表示、不能
    辨識其意思表示之效果，且達於完全無法處理自身事務之程
    度，此有該院99年4月30日天羅聖民字第0391號函所附精神
    鑑定報告書附卷可稽。爰依首開民法第14條第1項之規定，
    宣告丙○○○為受監護宣告之人。
四、又聲請人乙○○為丙○○○之子，目前共同居住生活，而上
    開精神鑑定報告書記載「陳員父母已逝，下有一弟，也已逝
    世，與其前夫共育有二女一男，前夫死於228事件，再婚後
    與其夫共育有二男，其夫近六年多來罹患失智症，目前無法
    生活自理，目前與長子一家人同住，次子則離婚獨居中」等
    語，足見聲請人有意願，並有能力監護丙○○○，再丙○○○之子女邱美蘭、莊邱美麗、邱炳煌均同意由聲請人擔任丙○○○之監護人，並由聲請人之弟甲○○擔任會同開具財產
    清冊之人，此有聲請人提出之同意書3件可憑。爰依首開民
    法第1111條第1項之規定，選定聲請人乙○○擔任丙○○○
    之監護人，並指定丙○○○之子甲○○擔任會同開具財產清
    冊之人，以維護受監護宣告人之權益。
五、依民事訴訟法第608條第1項，裁定如主文。
中    華    民    國    99    年    5     月    31    日
                  臺灣宜蘭地方法院家事法庭
                      法  官  周健忠
以上正本與原本無異。
本裁定監護宣告部分不得抗告；如不服本裁定關於選定監護人及
指定會同開具財產清冊之人等部分，應於裁定送達後10日內向本
院提出抗告狀（應附繕本）。
中    華    民    國    99    年    5     月    31    日
                      書記官  姚國華

司法院資訊處製作；財團法人民間司法改革基金會備份。
